【裁判字號】    89,訴,439
【裁判日期】    890308
【裁判案由】    毒品危害防制條例
【裁判全文】
台灣台中地方法院刑事判決                          八十九年度訴字第四三九號
    公  訴  人  臺灣臺中地方法院檢察署檢察官
    被      告  甲○○
右列被告因毒品危害防制條例案件，經檢察官提起公訴（八十八年度毒偵字第一九五
二號、八十九年度毒偵字第四八三號），本院判決如左：
    主  文
甲○○連續施用第一級毒品，累犯，處有期徒刑壹年，扣案海洛因壹包（重約零點伍
公克）沒收銷燬之，注射針筒貳支、芭弗莎林塑膠空袋壹個、藥鏟貳支及吸管壹支均
沒收。又施用第二級毒品，累犯，處有期徒刑伍月。主刑部分應執行有期徒刑壹年參
月。
    事  實
一、甲○○曾因違反肅清煙毒條例等案件，於民國八十二年八月十一日為臺灣高等法
    院台中分院判處有期徒刑三年二月確定，送監執行後，於八十四年五月十二日假
    釋付保護管束，而於八十六年二月十一日保護管束期滿執行完畢；又因違反麻醉
    藥品管理條例案件，於八十七年一月十六日為本院判處有期徒刑六月確定，及因
    贓物案件於八十七年一月二十六日為本院判處拘役五十日確定；經送監執行後，
    於八十七年十月十二日執行完畢；復因違反毒品危害防制條例案件，經檢察官依
    本院八十八年度毒聲字第五六七號裁定送勒戒處所觀察、勒戒後，認無繼續施用
    毒品之傾向，而於八十八年二月十日以八十八年度偵字第三０三六號為不起訴處
    分確定；再因違反毒品危害防制條例案件，經檢察官依本院八十八年度毒聲字第
    四九六０號裁定送勒戒處所觀察、勒戒後，亦認無繼續施用毒品之傾向，而於八
    十八年十月一日以八十八年度毒偵字第二九號、第九二三號為不起訴處分確定；
    詎其先後因施用毒品罪經檢察官為不起訴處分確定後，竟仍不知悔改，復基於施
    用第一級毒品海洛因之概括犯意，自八十八年十月中旬某日起，至八十九年一月
    十二日止，在其台中縣豐原市○○路三八號住處及其台中縣太平市○○里○○○
    街八號二樓處，連續以針筒注射及摻入香煙吸用之方式，施用第一級毒品海洛因
    多次，期間約每日施用一次；又基於施用第二級毒品安非他命之犯意，於八十八
    年十月二十日下午四時起往前推算四日內，在不詳處所，以不詳方式，施用第二
    級毒品安非他命一次；嗣經警於八十八年十月二十日下午四時許，採其尿液送檢
    驗後，呈甲基安非他命陽性反應；及於八十九年一月十二日晚上八時四十分，經
    警在台中縣太平市○○里○○○街八號二樓處當場查獲，並扣得其所有之第一級
    毒品海洛因一包（重約０點五公克）及供施用第一級毒品海洛因用之注射針筒二
    支、芭弗莎林塑膠空袋一個、藥鏟二支及吸管一支等物，而查悉上情。
二、案經台中縣警察局霧峰分局及內政部警政署國道高速公路警察隊第二隊分別報請
    臺灣臺中地方法院檢察署檢察官偵查起訴。
    理  由
一、訊據被告對於右揭犯罪事實，坦承有施用第一級毒品海洛因之犯行；惟否認有施
    用第二級毒品安非他命之行為，並辯稱：伊在八十八年十月二十日前並未施用第
    二級毒品安非他命，不清楚為何驗尿結果呈陽性反應等語。經查，被告坦承施用
    第一級毒品犯行部分，並有扣案被告所有之海洛因一包（重約０點五公克）及其
    供施用第一級毒品海洛因用之注射針筒二支、芭弗莎林塑膠空袋一個、藥鏟二支
    及吸管一支等物可證，且被告先後於八十八年十月二十日及八十九年一月十二日
    為警查獲時所採之尿液經送檢驗，亦均呈嗎啡陽性反應，分有台中縣衛生局檢驗
    尿水報告書二紙附卷可稽，應認被告此部分之自白與事實相符；另被告雖辯稱其
    未施用第二級毒品安非他命等語，惟查被告於八十八年十月二十日下午四時許，
    經警採取之尿液送檢驗後，呈甲基安非他命陽性反應，有台中縣衛生局檢驗尿水
    報告書一紙附卷可稽；按甲基安非他命經口服投與後約百分之七十於二十四小時
    內自尿液中排出，約百分之九十於九十六小時內自尿液中排出，由於目前國內尿
    液中甲基安非他命之檢驗僅為鑑定其是否呈陽性反應，尚未定出其含量，且甲基
    安非他命成分之檢出與其投與方式、投與量、個人體質、採尿時間與檢測儀器之
    精密度等諸多因素有關，因此僅憑尿液中呈安非他命陽性反應，並無法確實推算
    吸食時間距採集時間之長短，惟依據上述資料推斷，最長可能不會超過四日，亦
    有行政院衛生署藥物食品檢驗局八十一年二月八日藥檢壹字第一一五六號函附
    卷可查；綜上，因本件被告於經警採取尿液檢驗既經檢出甲基安非他命陽性反應
    ，自足推定至少被告於最後查獲之時間即八十八年十月二十日下午四時起往前推
    算九十六小時內，至少有施用第二級毒品安非他命一次之犯行，被告所辯未施用
    第二級毒品安非他命之詞，顯不可採。此外，並有台中縣警察局霧峰分局扣押物
    品清單二紙在卷可查；另被告前因施用毒品罪，經檢察官依本院八十八年度毒聲
    字第五六七號裁定送勒戒處所觀察、勒戒後，認無繼續施用毒品之傾向，而於八
    十八年二月十日以八十八年度偵字第三０三六號為不起訴處分；再因施用毒品罪
    ，經檢察官依本院八十八年度毒聲字第四九六０號裁定送勒戒處所觀察、勒戒後
    ，亦認無繼續施用毒品之傾向，而於八十八年十月一日以八十八年度毒偵字第二
    九號、第九二三號為不起訴處分，且均經確定，有該二不起訴處分書各一件在卷
    可查，被告於犯毒品危害防制條例第十條之罪，先後經檢察官為不起訴處分確定
    後，再為本件施用第一、二級毒品犯行，為屬三犯毒品危害防制條例第十條之罪
    ；綜上，本件事證明確，被告犯行洵堪認定。
二、核被告所為係犯毒品危害防制條例第十條第一項施用第一級毒品罪及同條例第十
    條第二項施用第二級毒品罪；其施用第一、二級毒品前持有之低度行為，均為其
    後施用之高度行為所吸收，應不另論罪；又被告先後多次施用第一級毒品海洛因
    之犯行，時間緊接，所犯係構成要件相同之罪名，顯係基於概括犯意為之，為連
    續犯，應依刑法第五十六條規定論以一罪，並加重其刑；被告曾因違反肅清煙毒
    條例等案件，於八十二年八月十一日為臺灣高等法院台中分院判處有期徒刑三年
    二月確定，送監執行後，於八十四年五月十二日假釋付保護管束，而於八十六年
    二月十一日保護管束期滿執行完畢；又因違反麻醉藥品管理條例案件，於八十七
    年一月十六日為本院判處有期徒刑六月確定，及因贓物案件於八十七年一月二十
    六日為本院判處拘役五十日確定；經送監執行後，於八十七年十月十二日執行完
    畢，有臺灣台中地方法院檢察署刑案資料查註紀錄表及本院被告全國前案紀錄表
    各一件附卷可稽，其於受有期徒刑之執行完畢後，五年內再犯本件有期徒刑以上
    之罪，為累犯，應依刑法第四十七條規定加重其刑，所犯施用第一級毒品罪部分
    ，並遞加之。爰審酌被告犯罪之動機、目的、手段，被告之素行，本件犯罪之情
    節及其施用毒品之種類、次數、期間，及施用毒品犯罪原具自戕性格，並犯罪後
    之態度等一切情狀，量處如主文所示之刑，並定其應執行之刑，以示懲儆。末查
    ，扣案海洛因一包（重約０點五公克）為毒品危害防制條例第二條第二項第一款
    所指之毒品，依同條例第十八條第一項前段規定，應諭知沒收銷燬之，注射針筒
    二支、芭弗莎林塑膠空袋一個、藥鏟二支及吸管一支，為被告所有並供施用第一
    級毒品犯罪所用之物，惟非專供施用毒品之器具，業據被告供述甚明，應依刑法
    第三十八條第一項第二款宣告沒收。
據上論斷，應依刑事訴訟法第二百九十九條第一項前段，毒品危害防制條例第十條第
一項、第二項、第十八條第一項前段、第二十條第三項前段，刑法第十一條前段、第
五十六條、第四十七條、第五十一條第五款、第三十八條第一項第二款，判決如主文
。
中      華      民      國      八十九      年      三      月    八    日
                                      臺灣臺中地方法院刑事第六庭
                                          法  官  林  源  森
右正本證明與原本無異。
如不服本判決，應於送達後十日內向本院提出上訴狀（須附繕本），上訴於台灣高等
法院台中分院。
                                          書記官
中      華      民      國      八十九      年      三      月    八    日
附錄本案論罪科刑法條全文：
毒品危害防制條例第十條
施用第一級毒品者，處六月以上五年以下有期徒刑。
施用第二級毒品者，處三年以下有期徒刑。


司法院資訊處製作；財團法人民間司法改革基金會備份。
